最高法院刑事判決                              九十一年度台上字第二六六四號
    上  訴  人  甲○○
                乙○○
右上訴人等因偽造文書等罪案件，不服台灣高等法院中華民國八十九年一月十九日第
二審判決（八十八年度上訴字第四０一四號，起訴案號：台灣桃園地方法院檢察署八
十七年度偵字第一六八一八號），提起上訴，本院判決如左：
    主  文
上訴駁回。
    理  由
一關於行使偽造私文書部分：
按刑事訴訟法第三百七十七條規定：上訴於第三審法院，非以判決違背法令為理由不
得為之，是提起第三審上訴，應以原判決違背法令為理由，係屬法定要件，如果上訴
理由狀並未依據卷內訴訟資料具體指摘原判決不適用何種法則或如何適用不當，或所
指摘原判決違法情事，顯與法律規定得為第三審上訴理由之違法情形不相適合時，均
應認其上訴為違背法律上之程式，予以駁回。本件原判決關於行使偽造私文書部分，
維持第一審論處上訴人甲○○、乙○○共同連續行使偽造私文書，足以生損害於公眾
（乙○○為累犯），各處有期徒刑五月之判決，駁回上訴人等在第二審之上訴，已詳
敘其所憑之證據及認定之理由，從形式上觀察，原判決並無違背法令情形；甲○○上
訴意旨對於原判決之事實認定及適用法則並無爭執，僅稱：原審傳喚甲○○，屆期經
往報到，法院職員說在外面等，一直等到下班，原判決謂：「甲○○經合法傳喚無正
當理由不到庭，不待其陳述逕行判決」，與事實不符，原判決當然違法。乙○○上訴
意旨略稱：(一)乙○○將國民身分證等證件交予陳東海，係拜託陳東海申請護照，乙○
○之國民身分證、戶籍謄本及照片均為乙○○本人所有，乙○○未與陳東海串通。(二)
陳東海於第一審供述與警訊之供述不同，反覆不一，法院竟予採取並將乙○○定罪，
甚感無奈各等語。惟查甲○○於民國八十八年十二月二十三日收受原法院通知，應於
八十九年一月五日上午十時五十分審理之傳票，有原法院之送達證書附卷可稽，而依
原法院八十九年一月五日上午十時五十分辯論期日之審判筆錄記載，甲○○點呼未到
，原審審判長調查證據完畢後，諭知甲○○經合法傳喚無正當理由不到庭，不待其陳
述開始辯論，嗣於辯論終結後諭知定期宣判；按審判期日之訴訟程序依刑事訴訟法第
四十七條規定，專以審判筆錄為證，甲○○上訴意旨主張其於該期日報到後，依原審
法院職員之吩咐，在庭外等候至下班等語，核與上引卷內資料不符，殊非適法之第三
審上訴理由。又原判決已於理由欄內說明：乙○○於原審否認本件此部分犯罪所辯將
國民身分證交予陳東海，乃係託陳東海申辦護照等語，與證人陳東海於警訊中之供述
不符，乙○○上引辯解係屬推卸刑責之詞，復說明：陳東海嗣於第一審翻異警訊中之
供述，供稱向乙○○表示要買車，須以乙○○證件對保云云，係護乙○○之詞，俱
無足採，已詳予指駁並說明證據取捨之理由，乙○○上訴意旨(一)、(二)係就原審採證認
事之適法職權行使及已於判決理由欄內詳予說明之事項，任意指摘而再為事實上之爭
執，殊非適法之第三審上訴理由。應認上訴人等之上開上訴為違背法律上之程式，均
應予駁回。
二乙○○使公務員登載不實部分：
按刑事訴訟法第三百七十六條所列各罪之案件，經第二審判決者，不得上訴於第三審
法院；本件上訴人乙○○明知為不實之事項而使公務員登載於職務上所掌之公文書，
足以生損害於公眾及他人（累犯，原判決事實欄第二段）部分，原審係依刑法第二百
十四條論處罪刑，核屬刑事訴訟法第三百七十六條第一款之案件，既經第二審判決，
自不得上訴於第三審法院，乙○○竟復提起上訴，顯為法所不許，應併駁回。
據上論結，應依刑事訴訟法第三百九十五條前段，判決如主文。
中      華      民      國    九十一    年      五      月      十      日
                              最高法院刑事第一庭
                                  審判長法官  施  文  仁
                                        法官  林  永  茂
                                        法官  蕭  仰  歸
                                        法官  洪  文  章
                                        法官  呂  永  福
      右正本證明與原本無異
                                              書  記  官
中      華      民      國    九十一    年      五      月     十六     日
